【裁判字號】    90,上易,1690
【裁判日期】    901122
【裁判案由】    竊盜
【裁判全文】
臺灣高等法院臺南分院刑事判決              九十年度上易字第一六九號    Ｇ
      上  訴  人
      即  被  告  戊  ○  ○
右上訴人因竊盜案件，不服臺灣臺南地方法院九十年度易字第一五七九號中華民國九
十年九月十九日第一審判決（起訴案號：臺灣臺南地方法院檢察署九十年度偵字第五
二七八號），提起上訴，本院判決如左：
      主      文
上訴駁回。
      事      實
一、戊○○前曾於民國（下同）八十八年間因犯竊盜案，經臺灣臺南地方法院以八十
    七年度易字第三一Ｏ三號判決判處有期徒刑三月，甫於八十八年十月十五日執行
    完畢，不料仍不知悔改，復基於意圖為自己不法所有之概括犯意，於八十九年十
    二月一日中午十二時許在台南市○○街二七五巷五十五弄二號前竊取丁○○所有
    之ＶＤ－三九六○號自小客車；繼於同年十二月十五日深夜在台南市○○路一○
    七四巷巷口竊取甲○○所有之Ｃ八－五三七○號自小客車之車牌兩面，將之懸掛
    在上開竊取之ＶＤ－三九六○號自小客車上；另於同年十二月三十一日下午四時
    四十分許在台南市○○區○○街一五六巷十六號住家前竊取乙○○所有之ＵＤ－
    ○九九二號自小客車之車牌一面，放在上開竊取之自小客車駕駛座旁；復於九十
    年一月十八日下午八時許在台南市○○區○○路一段一八九巷九十二弄四十一號
    騎樓前竊取丙○○所有之白色瑪爾濟斯犬一隻（植有飼主紀錄之晶片）。嗣於九
    十年一月二十二日二十二時四十五分許，經警盤查後，於帶領警方前往其位於台
    南縣安定鄉新吉村八四號租屋處取其身分證時，為警發現其租屋處置放有前述竊
    取而來之物品，而得悉上情。
二、案經台南縣警察局善化分局移送臺灣臺南地方法院檢察署檢察官偵查起訴。
      理    由
一、上訴人即被告戊○○於本院審理時固承認其住處置放有前揭物品等情，惟否認其
    有何竊盜之犯行，並辯稱：我沒有偷竊，我住的旁邊是放贓物，警察帶我回去拿
    身分證時，旁邊有一個人綽號叫「蒼蠅」的在那邊敲敲打打，看到我們去他就跑
    出去，警察叫「阿和」的跑去追，結果沒有追到，後來「阿和」有告訴我說驗出
    來的指紋不是我的云云。
二、經查：前揭犯罪事實，已據被害人丙○○、丁○○、甲○○、乙○○指述綦詳，
    且參酌發現贓物之現場雖以大型冷凍櫃區隔成二隔間，被告租用其中一隔間，另
    一隔間則置放前揭之物品，且與被告所有之電纜線置放同處，再徵諸被告於警察
    偵訊時自承該屋平時都是他在使用等語，參之證人出租人陳能周於警察偵訊時證
    稱：房屋是租給戊○○使用，每月租金包括水電費一千五百元，該放置物品屋子
    平時都是被告一個人在使用等語，而被告於警訊時亦供稱：屋平時都是我在使用
    ，我怕被偷取，所以我會將一些有價值及可利用之電纜線於置於該房間等語觀之
    ，衡諸常情，一般人在分類整理自身所有物品時，多將之歸類後置放於一處，若
    非屬自己所有物品，又焉會放置一處而致生混淆之虞？況被告於警訊時先稱不知
    何人放置云云，於偵查中又改稱應是綽號「蒼蠅」之人所為云云，其先後供詞不
    一，其所述可信度已足令人懷疑。此外，復有贓物認領保管單四紙、現場照片六
    張附卷足憑，是被告所辯顯為圖卸刑責之詞，不足採信。本件事證明確，被告有
    上開竊盜犯行，應可認定。至被告戊○○聲請傳訊證人戴義松、丁○○、載文賢
    及安定派出所之警員「阿和」等四人，因本案事證已臻明確，無再傳訊該等證人
    之必要，附為敘明。
三、核被告戊○○所為，係犯刑法第三百二十條第一項竊盜罪。被告先後四次犯行時
    間緊接，方法相同，觸犯構成要件相同之罪名，顯係基於概括犯意反覆為之，為
    連續犯，應依法加重其刑。被告前犯竊盜案件，經臺灣臺南地方法院判處有期徒
    刑三月確定，甫於八十八年十月十五日執行完畢，有卷附台灣高等法院被告全國
    前案紀錄表一紙可按，其受有期徒刑執行完畢，五年內再犯有期徒刑以上之罪，
    為累犯，依法遞加重其刑。原審依刑法第三百二十條第一項、第五十六條、第四
    十七條、罰金罰鍰提高標準條例第一條前段，並審酌被告之素行，犯罪目的、手
    段、所得財物及犯後態度等一切情狀，量處被告有期徒刑九月，認事用法及量刑
    均無不當。被告上訴意旨仍執陳詞否認其有竊盜之犯行而指摘原判決不當，為無
    理由，應予駁回。
據上論結，應依刑事訴訟法第三百六十八條，判決如主文。
本案經檢察官洪泰文到庭執行職務。
中    華    民    國      九十      年      十一      月      二十二    日
                                  臺灣高等法院臺南分院刑事第一庭
                                      審判長法官  鄭    文    肅
                                            法官  陳    珍    如
                                            法官  黃    三    哲
右正本證明與原本無異。
不得上訴。
          法院書記官  陳    淑    貞
中    華    民    國      九十      年      十一      月     二十六     日
附錄法條：
刑法第三百二十條第一項：意圖為自己或第三人不法之所有，而竊取他人之動產者，
                        為竊盜罪，處五年以下有期徒刑、拘役或五百元以下罰金
                        。


司法院資訊處製作；財團法人民間司法改革基金會備份。
